【裁判字號】    97,易緝,17
【裁判日期】    970317
【裁判案由】    傷害
【裁判全文】
臺灣臺北地方法院刑事判決              97年度易緝字第17號
公  訴  人  臺灣臺北地方法院檢察署檢察官
被      告  甲○○
                    （現另案於臺灣臺北看守所羈押中）
上列被告因傷害案件，經檢察官提起公訴（96年度調偵字第415號）
，本院判決如下：
    主  文
甲○○傷害人之身體，累犯，處有期徒刑陸月，如易科罰金以新
臺幣壹仟元折算壹日；減為有期徒刑月，如易科罰金以新臺幣
壹仟元折算壹日。
    事  實
一、甲○○前於民國八十四年間因違反麻醉藥品管理條例案件，
    經臺灣臺中地方法院以八十四年度易字第四六九二號判決判
    處有期徒刑六月，嗣經臺灣高等法院臺中分院駁回上訴而告
    確定；又因詐欺案件，經臺灣臺中地方法院以八十四年度易
    字第五六一六號判決判處有期徒刑四月確定；另於八十五年
    間因違反懲治盜匪條例案件，經臺灣臺中地方法院以八十五
    年度訴字第一六七號判決判處有期徒刑七年二月確定，後經
    法院就上開三罪定其應執行刑為有期徒刑七年八月確定後入
    監執行，迄至八十九年三月二十二日始縮短刑期假釋出監，
    假釋期間併付保護管束；惟甲○○於假釋期間之九十一年間
    ，更犯恐嚇取財罪而經臺灣臺中地方法院九十一年度易字第
    一二三三號判決判處有期徒刑六月確定，因此撤銷前開假釋
    ，於九十年十一月九日入監接續執行上開徒刑及殘刑（三年
    二十四日），直至九十四年四月一日執行完畢翌日出監。
二、甲○○猶不知警惕，其與乙○○原係位於臺北縣新店市○○
    路一四四號二樓仲介人力公司之同事，平日無嫌隙恩怨，竟
    於九十五年十一月二十四日十八時三十五分許飲酒後，基於
    傷害人身體之故意，見乙○○下班返回房間，隨手拾起不詳
    人士所有之木棍一支，衝入乙○○房間，朝乙○○亂棒毆打
    ，致乙○○因此受有右手肘骨折、左前臂擦挫傷之傷害。
三、案經乙○○訴請臺北縣政府警察局新店分局報告臺灣臺北地
    方法院檢察署檢察官偵查起訴。
    理  由
一、證據能力：
    (一)按被告以外之人於審判外之言詞或書面陳述，除法律有規
      定者外，不得作為證據；又被告以外之人於審判外之陳述
      ，雖不符合同法第一百五十九條之一至第一百五十九條之
      四之規定，但經當事人於審判程序同意作為證據，法院審
      酌該言詞陳述或書面陳述作成時之情況，認為適當者，亦
      得為證據。當事人、代理人或辯護人於法院調查證據時，
      知有第一百五十九條第一項不得為證據之情形，而未於言
      詞辯論終結前聲明異議者，視為有前項之同意，刑事訴訟
      法第一百五十九條第一項及第一百五十九條之五分別定有
      明文。
    (二)查本判決下列所引用之各該被告以外之人於審判外之陳述
      （包含書面陳述），雖屬傳聞證據，惟當事人於準備程序
      及審判期日中均表示同意作為證據方法而不予爭執，且迄
      至言詞辯論終結前亦未再聲明異議，本院審酌上開證據資
      料製作時之情況，尚無違法不當及證明力明顯過低之瑕疵
      ，亦認為以之作為證據應屬適當，故揆諸前開規定，爰逕
      依刑事訴訟法第一百五十九條之五規定，認前揭證據資料
      均有證據能力。
    (三)另卷附之天主教耕莘醫院出具之驗傷診斷證明書，乃為醫
      師於執行醫療業務時所需製作之證明文書，復無證據顯示
      該診斷證明書存有詐偽或虛飾之情事，核無刑事訴訟法第
      一百五十九條之四第二款所定顯有不可信之特別情況，應
      得為證據，均合先敘明。
二、上揭事實，業據被告甲○○於警詢、檢察官偵查及本院審理
    時均坦承不諱，核與告訴人乙○○於警詢及本院審理時證述
    證述情節相符，並有診斷證明書一紙在卷可稽，足認被告前
    開任意性自白核與事實相符，本件事證明確，被告犯行已經
    認定。
三、核被告甲○○所為係犯刑法第二百七十七條第一項之傷害罪
    。又被告有如事實欄一所示之犯罪前科紀錄及徒刑執行情形
    ，此有臺灣高等法院被告前案紀錄表在卷可按，其於前開有
    期徒刑執行完畢後，五年內再故意犯本件有期徒刑以上之罪
    ，為累犯，應依刑法第四十七條第一項規定，依法加重其刑
    。爰審酌被告素行不佳，無故持棍傷人之手段、告訴人所受
    之傷害，犯後坦承犯行，前經調解程序與告訴人達成民事和
    解共識後，即避不見面且未依約履行調解條件，於本院審理
    中雖一再表示欲與告訴人和解，卻未能提出足以填補告訴人
    損害之賠償金額，終至無法達成和解等一切情狀，量處如主
    文所示之刑，併諭知如易科罰金之折算標準。至於被告持以
    毆打告訴人乙○○所用之木棍一支，並未扣案而無從特定其
    型式，而被告堅決否認為其所有（見本院九十七年三月三日
    審理筆錄），爰不為沒收之諭知，附此說明。又本件被告之
    犯罪時間為九十五年十一月二十四日，且係在中華民國九十
    六年罪犯減刑條例施行（九十六年七月十六日）後之九十六
    年八月七日，經本院發佈通緝，迄至九十七年一月二十一日
    因另案在押始緝獲歸案，此有本院九十六年北院錦刑精緝字
    第六四五號通緝書、臺灣高等法院被告前案紀錄表附卷可參
    ，是其並無上開條例第五條所定不得減刑之規定，爰依同條
    例第二條第一項第三款規定，減其宣告刑二分之一，並諭知
    易科罰金之折算標準。
四、據上論斷，應依刑事訴訟法第二百八十四條之一、第二百九
    十九條第一項前段，刑法第二百七十七條第一項、第四十七
    條第一項、第四十一條第一項前段，刑法施行法第一條之一
    第一項、第二項前段，中華民國九十六年罪犯減刑條例第二
    條第一項第三款、第七條、第九條判決如主文。
本案經檢察官郭麗娟到庭執行職務
中    華    民    國    97    年    3     月    17    日
                    臺灣臺北地方法院刑事第五庭
                              法  官  何俏美
上正本證明與原本無異。
如不服本判決，應於判決送達後10日內向本院提出上訴狀（應抄
附繕本）。告訴人或被害人如對於本判決不服者，應具備理由請
求檢察官上訴，其上訴期間之計算係以檢察官收受判決正本之日
期為準。
                              書記官  林曉郁
中    華    民    國    97    年    3     月    17    日
附錄：本案論罪科刑法條全文
刑法第二百七十七條第一項
傷害人之身體或健康者，處三年以下有期徒刑、拘役或一千元以
下罰金。


司法院資訊處製作；財團法人民間司法改革基金會備份。
